臺灣新竹地方法院民事裁定  
111年度監宣字第74號
聲  請  人  林陳美奈

代  理  人  洪大明律師
            吳昀臻律師
相  對  人  林福助  

關  係  人  林清燿  

            林明玉  

            林春玉  

兼上二人
代  理人    林清財  

關  係  人  林清財  

            姜乾德  

            陳煥祥  

            陳德垣    
上列當事人間聲請處分受監護人不動產事件，本院裁定如下：
    主  文
准聲請人處分受監護人林福助（男，民國00年0月00日生，身分
證統一編號：Z000000000號）所有如附件所示之不動產，如有取
得款項，則應存入受監護人林福助銀行帳號。
聲請程序費用新臺幣壹仟元由相對人負擔。
    理  由
一、聲請意旨略以：聲請人為相對人即受監護宣告人林福助之監
    護人
　　因相對人身體健康已無法自理而需費用，且本件林福助之不
    動產持分為1/4，爰欲處理彭如柱部分不動產，擬出售取得
    款項，以供做為林福助生活照顧開銷使用。故有處分相對人
    財產之必要，爰聲請准予代相對人處分如附表所示之不動產
    等語。
二、按監護人對於受監護人之財產，非為受監護人之利益，不得
    使用、代為或同意處分。監護人為下列行為，非經法院許可
    ，不生效力：一、代理受監護人購置或處分不動產。二、代
    理受監護人，就供其居住之建築物或其基地出租、供他人使
    用或終止租賃。民法第1101條第1、2項定有明文。又前揭規
    定於成年人之監護準用之，民法第1113條定有明文。
三、經查，聲請人主張之事實，業據其提出戶籍謄本、林福助全
    國財產稅總歸戶財產查詢清單、護理之家繳費通知單、不動
    產買賣契約書、土地謄本等文書為證在卷可參，且經通知 
    該土地其他共有人姜乾德、陳煥祥、陳德垣（由陳王桃妹代
    理）到庭均稱要出售整筆土地等語在卷（見本院111年4月12
    日筆錄），堪信為真實。聲請人依民法第1113條準用第1101
    條規定，聲請本院准其處分如附件所示不動產，核與首揭規
    定尚無不符，應予准許。
四、末按監護人應以善良管理人之注意，執行監護職務。又監護
    人於執行監護職務時，因故意或過失，致生損害於受監護人
    者，應負賠償之責。且法院於必要時，得命監護人提出監護
    事務之報告、財產清冊或結算書，檢查監護事務或受監護人
    之財產狀況。民法第1113條準用同法第1100條、第1109條第
    1 項、第1103條第2 項規定均有明定。本件聲請人處分相對
    人之不動產，就處分如有取得金錢，應全數存入相對人如主
    文所示帳號內妥適管理，不得挪為己用。
五、爰裁定如主文。
中　　華　　民　　國　　111 　年　　4 　　月　　18　　日
               家事法庭  法　　　官  許翠玲
以上正本係照原本作成。
如對本裁定抗告，須於裁定送達後10日之不變期間內，向本院提
出抗告狀，並繳納抗告費新臺幣1,000元。
中　　華　　民　　國　　111 　年　　4 　　月　　18　　日
                         書　記　官　邱文彬   
　　　　　　　　　　　　 
附件 
新竹縣○○鄉○○○段○○○ 000號土地應有部分1/4
新竹縣○○鄉○○○段○○○ 000號建物應有部分1/4